臺灣桃園地方法院刑事判決
111年度交簡上字第1號
上  訴  人
即  被  告  郭修瑋



上列上訴人即被告因公共危險案件，不服本院於民國110 年11 
月5 日所為110 年度桃交簡字第2789號第一審刑事簡易判決（聲
請簡易判決處刑案號：110 年度速偵字第4050號），提起上訴，
本院管轄之第二審合議庭判決如下：
    主  文
上訴駁回。
    事實及理由
一、本案經本院管轄之第二審合議庭審理結果，認原審以上訴人
    即被告郭修瑋駕駛動力交通工具而吐氣所含酒精濃度達每公
    升0.25毫克以上，累犯，處有期徒刑4月，如易科罰金，以
    新臺幣（下同）1,000元折算1日，經核其認事用法及量刑均
    無不當，應予維持，均引用原審刑事簡易判決書記載之事實
    、證據及理由（含其所引用之聲請簡易判決處刑書，如附件
    ）。
二、被告上訴意旨略以：被告前在法務部○○○○○○○○○○○執行有期
    徒刑2年9月，於民國107年9月20日縮刑假釋接續執行併科罰
    金9萬元，於107年12月13日交付保護管束出監，出監後被告
    完成法院的保護管束，也正常工作生活，更於110年1月搬離
    原來臺北住處到全新環境桃園八德，與先前的朋友完全斷絕
    聯繫，重新開始全新生活扶養2個小孩，也無再有不良嗜好
    ，僅有抽煙平常也無再飲酒，真心痛改前非，絕無故意再犯
    ，本次再犯公共危險是因為於110年9月18日夜晚因中秋連假
    與家人聚餐貪杯而造成後面脫序行為，酒醒後悔莫及，經過
    此次被告往後就算節日也不敢再飲酒，也和母親協議下班回
    家後將交通工具鑰匙交付母親保管，假日也僅和小孩及母親
    走路到附近夜市及公園，此次案發所騎乘的改裝重機車也已
    報廢，目前通勤所騎乘的機車是二姐過戶合法之原廠車輛。
    被告從17歲進入臺北觀護所執行感化教育，期間陸續犯下其
    他刑事案件，人生約5分之1在矯正機關，看見許多年紀大之
    獄友，恍然大悟決心改變，假釋後擔任保全、在小北百貨擔
    任員工，生活正常，沒有原審判決所說的法律無法約束被告
    ，及罰金徒刑等刑罰對被告成效不彰情形，懇請給予被告一
    個不影響家人孩子的情況下，相對可以承擔的懲罰等語。
三、按關於刑法第47條第1 項累犯規定參照司法院釋字第775號
    解釋意旨，認為累犯加重本刑部分，並不生違反憲法一行為
    不二罰原則之問題。惟其不分情節，基於累犯者有其特別惡
    性及對刑罰反應力薄弱等立法理由，一律加重最低本刑，於
    不符刑法第59條所定要件之情形下，致生行為人所受之刑罰
    超過其所應負擔罪責之個案，不符憲法罪刑相當原則、比例
    原則。於此範圍內，在修正前，為避免發生上述罪刑不相當
    之情形，法院固應斟酌個案情形，裁量是否依該規定加重最
    低本刑；倘事實審法院已就個案犯罪情節，具體審酌行為人
    一切情狀及所應負擔之罪責，經裁量結果認依刑法第47條第
    1 項規定加重其最低本刑，而無過苛或罪刑不相當之情形者
    ，即與上開解釋意旨無違。又刑之量定，事實審法院本有依
    個案具體情節裁量之權限，倘科刑時係以行為人之責任為基
    礎，並審酌刑法第57條各款所列情狀，而其所量之刑及酌定
    之應執行刑，既未逾越法律所規定之範圍（即裁量權行使之
    外部性界限），亦無違反比例、公平及罪刑相當原則者（即
    裁量權行使之內部性界限），即不得任意指為違法，資為第
    三審上訴之適法理由（最高法院111年度台上字第1100號判
    決意旨參照）。
四、原審經審理結果，認被告係犯刑法刑法第185條之3第1項第1
    款不能安全駕駛動力交通工具罪，並審酌被告前因犯相同之
    罪，經臺灣臺北地方法院以106年度審交簡字第122號判決處
    有期徒刑4月，並與同日所犯之妨害公務罪合併定應執行刑
    為有期徒刑8月，於108 年9 月30 日縮刑假釋期滿未經撤銷
    ，以已執行論，認被告於受有期徒刑執行完畢後，5 年以內
    故意再犯有期徒刑以上之本罪，為累犯，並參酌前揭解釋意
    旨，認被告所犯本罪，應依刑法第47條第1 項累犯規定加重
    其刑等旨，尚難謂為違法。復說明考量被告除前揭累犯紀錄
    外，另於104年間亦曾犯相同罪，且其本件經檢測之吐氣所
    含酒精濃度達每公升0.86毫克，惟念被告犯後坦承犯行之態
    度，及其被告之智識程度家庭經濟狀況、當時職業等一切情
    狀，判處被告有期徒刑4月，並諭知易科罰金之折算標準為
    以1,000 元折算1 日，顯已注意適用刑法第57條之規定，就
    量刑刑度詳為審酌並敘明理由，既未逾越法定刑度，亦未濫
    用自由裁量之權限，所為量刑核無不當或違法，自難認有何
    違反罪刑相當原則之情狀，揆諸前揭最高法院裁判意旨，本
    院自應予以尊重。從而，被告提起本件上訴，請求另為其得
    以負擔之刑度，為無理由，應予駁回。
五、被告經合法傳喚，僅提出書面之刑事上訴理由狀，無正當理
    由未於審判期日到庭，爰依刑事訴訟法第371 條規定，不待
    其陳述，由檢察官一造辯論而逕行判決，併此敘明。
據上論斷，應依刑事訴訟法第455 條之1第1 項、第3項、第368
條、第373條、第371條，判決如主文。
本案經檢察官廖晟哲聲請簡易判決處刑、檢察官劉建良到庭執行
職務。
中　　華　　民　　國　　111 　年　　4 　　月　　20　　日
            刑事第十二庭    審判長法　官　張宏任
　　　　　　　　　                法  官  林姿秀
　　　　　　　　　                法  官  陳華媚
以上正本證明與原本無異。
不得上訴。
      　　　　　　　　　　　　　　書記官　王岫雯
中　　華　　民　　國　　111 　年　　4 　　月　　20　　日
附件：
臺灣桃園地方法院刑事簡易判決
                                 110年度桃交簡字第2789號
聲　請　人　臺灣桃園地方檢察署檢察官
被　　　告　郭修瑋　男　民國00年0月0日生
                    身分證統一編號：Z000000000號
                    住臺北市○○區○○○路0段000巷0號2樓
                    居桃園市○○區○○路00號12樓
上列被告因公共危險案件，經檢察官聲請以簡易判決處刑（110
年度速偵字第4050 號），本院判決如下
    主  文
郭修瑋駕駛動力交通工具而吐氣所含酒精濃度達每公升零點二五
毫克以上，累犯，處有期徒刑肆月，如易科罰金，以新臺幣壹仟
元折算壹日。
    事實及理由
一、本案事實、證據及應適用之法條，均引用檢察官聲請簡易判
    決處刑書之記載（如附件），並補充證據「車輛詳細資料報
    表」。
二、被告有附件聲請簡易判決處刑書犯罪事實所載之論罪及科刑
    執行情形，有臺灣高等法院被告前案紀錄表可證，被告於前
    開有期徒刑執行完畢後，5 年內故意再犯本案有期徒刑以上
    的罪，為累犯。既然被告先前因不能安全駕駛致交通危險案
    件，經法院判處罪刑確定，且經徒刑易科罰金執行完畢，應
    該會生警惕作用，使被告能因此自我控管，不再觸犯有期徒
    刑以上之罪，卻於有期徒刑執行完畢後5 年內，故意再犯本
    案相同類型之罪，可見前罪的執行並無成效，被告對於刑罰
    的反應力薄弱，且本案並無適用刑法第59條規定減輕情況，
    也無加重最低法定刑有罪刑不相當情形，參考司法院釋字第
    775 號解釋意旨，認有必要依刑法第47條第1 項規定加重刑
    度。
三、考量被告除上開構成累犯之前案紀錄外（無重複評價），先
    前也於104 年間因不能安全駕駛致交通危險案件，經法院判
    處罪刑確定，有前開被告前案紀錄表可證，仍不知自我警惕
    ，再次酒後騎乘機車行駛於公眾往來的道路上，且檢測的吐
    氣所含酒精濃度達每公升0.86毫克，既是漠視自己生命、身
    體安危，也是罔顧公眾往來安全，如此一再輕忽法令，嚴重
    枉顧自身及其他用路人生命、財產安全，應予譴責。然考量
    到被告坦承犯行之犯後態度，與本次飲酒後騎車上路並未發
    生交通事故，並參考被告於警詢中陳述自己為國中畢業的智
    識程度、家庭經濟狀況小康、無業( 偵卷第11頁) ，及犯罪
    動機、目的與手段等一切情況，量處如主文所示的刑度，並
    諭知有期徒刑易科罰金的折算標準，以資懲罰。
四、依刑事訴訟法第449 條第1 項前段、第3 項、第454 條第2
    項，逕以簡易判決處如主文所示之刑。
中　　華　　民　　國　 110　　年　　11　　月　　5 　　日
                  刑事第十一庭    法　官　林育駿
以上正本證明與原本無異。
如不服本判決，應於判決送達後20日內向本院提出上訴狀（應附
繕本）。
                                  書記官　翁珮華
中　　華　　民　　國　 110　　年　　11　　月　　19　　日
中華民國刑法第185條之3
駕駛動力交通工具而有下列情形之一者，處 2 年以下有期徒刑
，得併科 20 萬元以下罰金：
一、吐氣所含酒精濃度達每公升零點二五毫克或血液中酒精濃度
    達百分之零點零五以上。
二、有前款以外之其他情事足認服用酒類或其他相類之物，致不
    能安全駕駛。
三、服用毒品、麻醉藥品或其他相類之物，致不能安全駕駛。
因而致人於死者，處 3 年以上 10 年以下有期徒刑；致重傷者
，處 1 年以上 7 年以下有期徒刑。
曾犯本條或陸海空軍刑法第 54 條之罪，經有罪判決確定或經緩
起訴處分確定，於五年內再犯第 1 項之罪因而致人於死者，處
無期徒刑或 5 年以上有期徒刑；致重傷者，處 3 年以上 10 年
以下有期徒刑。


附件：
臺灣桃園地方檢察署檢察官聲請簡易判決處刑書
                                  110年度速偵字第4050號
    被　　　告　郭修瑋　男　27歲（民國00年0月0日生）
                        住臺北市○○區○○○路0段000巷0號2樓
                        居桃園市○○區○○路00號12樓
                        國民身分證統一編號：Z000000000號
上列被告因公共危險案件，業經偵查終結，認為宜聲請以簡易判
決處刑，茲將犯罪事實及證據並所犯法條分敘如下：
        犯罪事實
一、郭修瑋前因酒後駕車之公共危險、妨害公務等案件，經臺灣
    臺北地方法院106 年度審交簡字第122 號判決處有期徒刑4
    月、5 月，應執行有期徒刑8 月確定，入監接續其他案件執
    行後，於民國107 年9 月21日縮刑假釋，並於107 年12月13
    日交付保護管束，於108 年9 月30日縮刑假釋期滿未經撤銷
    ，未執行之刑，以已執行論。詎不知悔改，明知飲酒吐氣所
    含酒精濃度達每公升0.25毫克以上，不得駕駛動力交通工具
    ，於110 年9 月17日晚間8 時至同年月18日凌晨0 時45分許
    間，在其桃園市○○區○○路00號12樓居所飲用高粱酒，竟
    未待體內酒精成分消退，仍基於酒後駕駛動力交通工具之犯
    意，於110 年9 月18日凌晨0 時45分許，自其上址居所騎乘
    車牌號碼000-000 號普通重型機車欲返回其臺北市○○區○
    ○○路0 段000 巷0 號2 樓住所，嗣於同日凌晨0 時50分許
    ，行經桃園市八德區中山一路122 巷口，為警攔檢盤查，並
    於同日凌晨0 時59分許，測得其吐氣所含酒精濃度達每公升
    0.86毫克。
二、案經桃園市政府警察局八德分局報告偵辦。
        證據並所犯法條
一、前開犯罪事實，業據被告郭修瑋於警詢時與偵訊中坦承不諱
    ，且有被告吐氣酒精濃度測試列印單、桃園市政府警察局舉
    發違反道路交通管理事件通知單各1 份在卷可稽，是被告之
    犯嫌應堪認定。
二、核被告所為，係犯刑法第185 條之3 第1 項第1 款之吐氣所
    含酒精濃度達每公升0.25毫克以上而駕駛動力交通工具罪嫌
    。被告有犯罪事實欄所載犯罪科刑及執行情形，曾受有期徒
    刑之執行完畢，有本署刑案資料查註紀錄表在卷可參，5 年
    以內故意再犯有期徒刑以上之罪，為累犯，請審酌依刑法第
    47條第1 項規定及司法院大法官會議釋字第775 號解釋意旨
    加重其刑。
三、依刑事訴訟法第451條第1項聲請逕以簡易判決處刑。
    此　致
臺灣桃園地方法院
中　　華　　民　　國　 110　　年　　9 　　月　　30　　日
                          檢  察  官  廖  晟  哲
本件證明與原本無異
中　　華　　民　　國　 110    年　  10    月    15    日
                          書  記  官  王    儒
所犯法條：
中華民國刑法第185條之3
駕駛動力交通工具而有下列情形之一者，處 2 年以下有期徒刑
，得併科 20 萬元以下罰金：
一、吐氣所含酒精濃度達每公升零點二五毫克或血液中酒精濃度
    達百分之零點零五以上。
二、有前款以外之其他情事足認服用酒類或其他相類之物，致不
    能安全駕駛。
三、服用毒品、麻醉藥品或其他相類之物，致不能安全駕駛。
因而致人於死者，處 3 年以上 10 年以下有期徒刑；致重傷者
，處 1 年以上 7 年以下有期徒刑。
曾犯本條或陸海空軍刑法第 54 條之罪，經有罪判決確定或經緩
起訴處分確定，於五年內再犯第 1 項之罪因而致人於死者，處
無期徒刑或 5 年以上有期徒刑；致重傷者，處 3 年以上 10 年
以下有期徒刑。
附記事項：
本件係依刑事訴訟法簡易程序辦理，法院簡易庭得不傳喚被告、
輔佐人、告訴人、告發人等出庭即以簡易判決處刑；被告、被害
人、告訴人等對告訴乃論案件如已達成民事和解而要撤回告訴或
對非告訴乃論案件認有受傳喚到庭陳述意見之必要時，請即另以
書狀向簡易法庭陳述或請求傳訊。